臺灣新竹地方法院刑事判決　　　　　　　 93年度訴字第592號
公　訴　人　臺灣新竹地方法院檢察署檢察官
被　　　告　甲○○　男　27歲.
　　　　　　　　　　０巷二八０.
上列被告因違反毒品危害防制條例案件，經檢察官提起公訴（九
十三年度偵字第一０一四號、第七三０號），再經本院合議庭裁
定適用簡式審判程序，判決如下：
    主  文
甲○○施用第一級毒品，處有期徒刑陸月，如易科罰金，以參佰
元折算壹日；又施用第二級毒品，處有期徒刑參月，如易科罰金
，以參佰元折算壹日。扣案之安非他命壹包（毛重零點伍貳伍公
克）沒收銷燬之。
應執行有期徒刑捌月，如易科罰金，以參佰元折算壹日，扣案之
安非他命壹包（毛重零點伍貳伍公克）沒收銷燬之。
    事  實
甲○○於九十一年十二月二十一日，在新竹縣新埔鎮南平里九鄰
九號附近廢棄雞寮內，施用第一級毒品海洛因一次；另於九十三
年一月十三日，在新竹縣寶山鄉○○路二百之一號，施用第二級
毒品安非他命一次。
    理  由
甲、本件被告所犯之罪，非死刑、無期徒刑、最輕本刑為三年以
    上有期徒刑之罪，或高等法院管轄之第一審案件，被告於本
    院準備程序中就被訴事實為有罪之陳述，經本院合議認合於
    新修正刑事訴訟法第二百七十三條之一第一項之規定，裁定
    進行簡式審判程序，合先敘明。
乙、認定犯罪構成要件事實所憑之證據及其認定之理由：
  壹、證據：
    一、被告之自白。
    二、扣案之安非他命一包（毛重零點伍貳伍公克）。
    三、現場照片五張。
    四、內政部警政署刑事警察局九十二年四月二十八日刑鑑字
        第０九二００四四六五五號鑑驗通知書、新竹市衛生局
        九十三年二月五日所出具之竹縣衛六字第九三０三三號
        尿液檢驗單、長榮大學九十三年六月二十一日確認報告
        各一份、真實姓名對照表二份。
  貳、認定之理由：
    一、上述被告自白與右開其餘證據互核相符，堪信該自白與
        事實相符。
    二、本件事證明確，被告犯行，均洵堪認定。
丙、適用法律：
  壹、毒品危害防制條例於九十二年七月九日經總統公布修正，
      九十三年一月九日生效施行，被告施用第一級毒品之犯罪
      時間在上開條例生效施行前，惟檢察官起訴時間係在生效
      施行後，茲比較修正前後相關之規定如下：
    一、依修正前之毒品危害防制條例規定，被告係符合犯該條
        例第十條之罪，經觀察、勒戒後，有繼續施用毒品傾向
        ，由檢察官聲請法院裁定令入戒治處所施以強制戒治後
        ，五年內再犯毒品防害防制條例第十條之情形。
    （一）按犯毒品危害防制條例第十條之罪者，檢察官應先將
          被告送勒戒處所觀察、勒戒，其期間不得逾一個月；
          經觀察、勒戒後，有繼續施用毒品之傾向者，由檢察
          官聲請法院裁定令入戒治處所施以強制戒治；依第二
          十條強制戒治期滿或交付保護管束期滿，應由檢察官
          為不起訴之處分，依前規定為不起訴處分後，五年內
          再犯第十條之罪者，不適用前項之規定，三犯以上者
          亦同，同條例第二十條第一項、第二項、第二十三條
          第一項、第二項分別定有明文。
    （二）被告前於八十九年間因違反毒品危害防制條例案件，
          經裁定令入觀察勒戒及至戒治處所施以強制戒治，於
          九十年三月十三日期滿，此有臺灣高等法院被告全國
          前案紀錄表一份在卷可稽，復於九十一年十二月二十
          一日非法施用屬第一級毒品一次，係符合前開五年內
          再犯第十條罪之規定，所為應予以依法論罪科刑。
    二、依修正後之毒品危害防制條例第二十三條第二項之規定
        ，被告係符合觀察、勒戒或強制戒治執行完畢釋放後，
        五年內再犯第十條之罪，檢察官應依法追訴，所為亦應
        予論罪科刑。
    三、綜上所述，本件無論修正前後，均應依法為追訴處罰，
        爰依刑法第二條第一項前段，適用裁判時之法律，即修
        正後毒品危害防制條例之規定；惟毒品危害防制條例第
        十條第二項之構成要件及法定本刑，並未經修正，此部
        分尚不生比較新舊法之疑義。
  貳、核被告施用第一級毒品，所為係犯毒品危害防制條例第十
      條第一項之罪；又施用第二所為係犯毒品危害防制條例第
      十條第二項之罪。
  參、併合處罰：被告所犯前開二罪間，犯意各別，犯罪構成要
      件不同，係裁判確定前犯數罪，應依刑法第五十條之規定
      併合處罰，
  肆、吸收關係：又其持有第一級毒品及第二級毒品之低度行為
      ，應為施用之高度行為所吸收，應不另論罪。
丁、科刑審酌：
  壹、主刑部分：
    一、加重原因：無。
    二、減輕原因：無。
    三、依刑法第五十七條，審酌被告下列事項：
    （一）犯罪動機係因受友人影響。
    （二）無犯罪目的。
    （三）犯罪時未受到任何刺激。
    （四）犯罪手段為自戕行為。
    （五）被告家中僅有一母，目前從事清潔工作，每月收入約
          三萬餘元，生活狀況尚屬正常。
    （六）僅有違反毒品危害防制條例之前科紀錄，品行尚可。
    （七）學歷為國中畢業，智識程度不高。
    （八）本件無實際被害人。
    （九）犯罪並未產生具體之危險或損害。
    （十）犯罪後態度良好坦承犯行不諱，應已知所悔悟。
    四、科刑審酌情形：
    （一）本件被告所犯毒品危害防制條例十條第一項罪名，其
          法定本刑為六月以上五年以下有期徒刑，以有期徒刑
          六月為基本刑度；另所犯同條例第十條第二項罪名之
          法定本刑為三年以下有期徒，以有期徒刑二月為基本
          刑度。
    （二）被告犯毒品危害防制條例第十條第一項之罪名時，已
          強制戒治過一次，應酌予加重有期徒刑一月；惟坦承
          犯行不諱，應酌予減輕有期徒刑一月，二相加減，此
          部分即應受有期徒刑六月之宣告。
    （三）被告犯毒品危害防制條例第十條第二項之罪名時，已
          強制戒治過二次，應酌予加重有期徒刑二月；惟坦承
          犯行不諱，應酌予減輕有期徒刑一月，二相加減，此
          部分即應受有期徒刑三月之宣告。
    （四）結論：上開兩罪名，依刑法第五十一條第五款之規定
          定其應執行刑為有期徒刑八月。
    五、易科罰金：被告主刑宣告部分符合刑法第四十一條第一
        項之規定，均應依法諭知易科罰金之折算標準。
  貳、從刑部分：
      沒收：扣案之安非他命一包（毛重零點五二五公克）屬毒
      品危害防制條例第二條第二項第二款之第二級毒品，應依
      同條例第十八條第一項前段沒收銷燬之。
據上論斷，應依上開法條及刑事訴訟法第二百九十九條第一項前
段、第二百七十三條之一第一項；刑法第十一條前段；罰金罰鍰
提高標準條例第二條，判決如主文。
本案經檢察官林李嘉到庭執行職務。
中　　華　　民　　國　　94　　年　　2　　月　　 3　　日
                  刑事第五庭    法　官　 陳健順
以上正本證明與原本無異。
如不服本判決，應於判決送達後十日內向本院提出上訴狀 (應附
繕本 )，上訴於臺灣
高等法院。
中　　華　　民　　國　　94　　年　　2　　月　　 3　　日
                                 書記官  張永榮
法條：毒品危害防制條例第十條第一項、第二項。
